臺灣臺北地方法院刑事判決　　　　　　 100年度易字第2226號
公　訴　人　臺灣臺北地方法院檢察署檢察官
被　　　告　廖人傑
上列被告因傷害案件，經檢察官提起公訴（100年度偵字第12834
號），嗣因被告就被訴事實為有罪之陳述，本院告知被告簡式審
判程序之旨，並聽取當事人之意見後，裁定改依簡式審判程序進
行，判決如下：
    主  文
廖人傑傷害人之身體，處拘役拾伍日，如易科罰金，以新臺幣壹
仟元折算壹日。
    事  實
一、廖人傑與胡孟涵前因債務關係互有嫌隙，詎廖人傑於民國
    100年5月21日晚間9時45分許，在臺北市中山區○○○路○段
    105 巷與天津街口偶遇胡孟涵並發生口角爭執，竟基於傷害
    人身體之犯意，與胡孟涵彼此拉扯，致胡孟涵跌倒在地，因
    而受有多處表淺擦損傷、磨傷及擦傷之傷害。
二、案經胡孟涵訴由臺北市政府警察局中山分局報告臺灣臺北地
    方法院檢察署檢察官偵查起訴。
    理  由
一、按刑事訴訟法第273 條之1 規定除被告所犯為死刑、無期徒
    刑、最輕本刑為3 年以上有期徒刑之罪、或高等法院管轄第
    一審案件者外，於準備程序進行中，被告先就被訴事實為有
    罪之陳述時，得告知被告簡式審判程序之旨，並聽取當事人
    、代理人、辯護人及輔佐人之意見後，裁定由受命法官獨任
    進行簡式審判程序。經查，本件被告廖人傑被訴本案，非前
    開不得進行簡式審判程序之案件，且被告於準備程序時就被
    訴事實為有罪之陳述，經本院告知被告簡式審判程序之旨，
    聽取被告、檢察官之意見後，本院裁定依簡式審判程序進行
    審判，是本件之證據調查，依刑事訴訟法第273條之2規定，
    不受同法第159條第1項、第161條之2、第161條之3、第163
    條之1及第164條至第170條規定之限制，合先敘明。
二、前揭事實，業據被告於本院準備程序及審理中坦承不諱（見
    本院卷第18頁反面、第20頁反面），並經告訴人胡孟涵於警
    詢時證述明確（見偵卷第6至7頁），復有馬偕紀念醫院乙種
    診斷證明書1份附卷可稽（見偵卷第13頁），是被告之自白
    堪認與事實相符，足以採信，本件事證明確，被告犯行堪以
    認定，應予依法論科。
三、核被告所為，係犯刑法第277 條第1 項之普通傷害罪。爰審
    酌被告與告訴人拉扯，致告訴人受有上開傷害，所為非是，
    又尚未能賠償告訴人所受損害，惟告訴人所受之傷勢非重，
    及念其被告犯後坦承犯行，並斟酌其無有期徒刑以上之前科
    紀錄，有臺灣高等法院被告前案紀錄表1份在卷可稽，素行
    尚佳，及被告之犯罪動機、手段、生活狀況等一切情狀，量
    處如主文所示之刑，並諭知易科罰金之折算標準。
據上論斷，應依刑事訴訟法第273條之1第1項、第299條第1項前
段，刑法第277條第1項、第41條第1項前段，刑法施行法第1條之
1第1項、第2項前段，判決如主文。
本案經檢察官李元銘到庭執行職務。
中    華    民    國   100    年    10    月    24    日
                      刑事第十三庭  法  官  黃愛真
上正本證明與原本無異。
如不服本判決應於收受送達後10日內向本院提出上訴書狀，並應
敘述具體理由；其未敘述上訴理由者，應於上訴期間屆滿後20日
內向本院補提理由書（均須按他造當事人之人數附繕本）「切勿
逕送上級法院」。告訴人或被害人如對於本判決不服者，應具備
理由請求檢察官上訴，其上訴期間之計算係以檢察官收受判決正
本之日期為準。
                                    書記官  許翠燕
中    華    民    國   100    年    10    月    25    日
附錄所犯法條：
中華民國刑法第277條
（普通傷害罪）
傷害人之身體或健康者，處 3 年以下有期徒刑、拘役或 1 千元
以下罰金。
犯前項之罪因而致人於死者，處無期徒刑或 7 年以上有期徒刑
；致重傷者，處 3 年以上 10 年以下有期徒刑。